---
output: github_document
---

<!-- README.md is generated from README.Rmd. Please edit that file -->

```{r, include = FALSE}
knitr::opts_chunk$set(
  collapse = TRUE,
  comment = "#>",
  fig.path = "man/figures/README-",
  out.width = "100%"
)
```

# tjsp2inst

<!-- badges: start -->
<!-- badges: end -->

Base de jurisprudência do TJSP. No momento, contém os dados da jurisprudência de 2020. A listagem de processos foi feita utilizando-se a [Consulta de Julgados de Segundo Grau (CJSG)](https://esaj.tjsp.jus.br/cjsg/resultadoCompleta.do). Os processos foram baixados utilizando-se a [Consulta de Processos de Segundo Grau (CPOSG)](https://esaj.tjsp.jus.br/cposg/open.do). A ferramenta utilizada para extração dos arquivos brutos e leitura em bases organizadas foi o `{lex}`, pacote desenvolvido pela Terranova.

A base exportada foi construída a partir dos dados do CPOSG. os dados do CJSG foram utilizados somente para listagem dos processos. Os arquivos brutos (CPOSG e CJSG), salvos em binários `.rds`, não estão disponíveis no repositório, mas podem ser acessadas caso necessário. Os scripts presentes na pasta `data-raw` contêm o passo-a-passo para obtenção de todos os dados.

## Colunas da base de dados

Abaixo segue um resumo simples da base

```{r glimpse}
dplyr::glimpse(tjsp2inst::tjsp2inst)
```


## Exemplo simples

```{r grafico, fig.height=8, fig.width=10, dpi = 300}
library(magrittr)

tjsp2inst::tjsp2inst %>% 
  dplyr::filter(dec_val %in% c("Não reformou", "Parcial", "Reformou")) %>% 
  dplyr::group_by(info_assunto_pai) %>% 
  dplyr::filter(dplyr::n() > 1e5) %>% 
  dplyr::group_by(info_assunto_pai, info_camara_num) %>% 
  dplyr::filter(dplyr::n() > 1e2) %>% 
  dplyr::summarise(
    prop_reforma = mean(!dec_val %in% "Não reformou"), 
    .groups = "drop"
  ) %>% 
  ggplot2::ggplot() +
  ggplot2::aes(prop_reforma, forcats::fct_rev(info_camara_num)) +
  ggplot2::geom_col(fill = viridis::viridis(1, 1, .2, .8)) +
  ggplot2::facet_wrap(~info_assunto_pai, ncol = 3, scales = "free_y") +
  ggplot2::scale_x_continuous(labels = scales::percent) +
  ggplot2::theme_bw(12) +
  ggplot2::labs(
    x = "Taxa de reforma", 
    y = "Câmara", 
    title = "Taxas de reforma por câmara",
    subtitle = "Considerando três áreas do direito", 
    caption = "* Casos sem decisão de mérido foram desconsiderados"
  )
```

